【裁判字號】    99,抗,569
【裁判日期】    990528
【裁判案由】    聲請定其應執行刑
【裁判全文】
臺灣高等法院刑事裁定                   99年度抗字第569號
抗  告  人
即  受刑人  甲○○
上列抗告人因聲請定其應執行刑案件，不服臺灣臺北地方法院
中華民國99年2月2日裁定（99年度聲字第183號），提起抗告，
本院裁定如下：
    主  文
抗告駁回。
    理  由
一、原裁定意旨略以：受刑人甲○○因犯竊盜等罪，先後經臺灣
    臺北地方法院判處如原裁定附表所示之刑，均分別確定在案
    ，有各該判決書附卷可稽。檢察官就受刑人所犯上開各罪聲
    請定其應執行之刑為正當，應定其應執行之刑，爰依刑事訴
    訟法第477條第1項、刑法第53條、第51條第6 款定其應執行
    之刑為拘役40日，如易科罰金，以新臺幣1千元折算1日等語
    。
二、受刑人抗告意旨略以：抗告人目前患有躁鬱症，請從輕判刑
    云云。
三、經查：
  (一)按裁判確定前犯數罪者，併合處罰之，有2 裁判以上者，依
    刑法第51條之規定，定其應執行之刑，同法第50條、第53條
    分別定有明文。次按法院就自由裁量權之行使，除不得逾越
    法律所規定範圍之外部性界限外，另應受比例原則、公平正
    義原則之規範，謹守法律秩序之理念，體察法律之規範目的
    ，使其結果實質正當，合於裁量之內部性界限，俾與立法本
    旨相契合。刑法第51條第6 款規定數罪併罰，宣告多數拘役
    者，應於各刑中之最長期以上，各刑合併之刑期以下，定其
    應執行之刑期，但不得逾120 日。其就數罪併罰，固非採併
    科主義，而係採限制加重主義，就俱發各罪中，以最重之宣
    告刑為基礎，由法院參酌他罪之宣告刑，裁量加重定之，且
    不得逾法定之120 日最高限制，此即外部性界限。法院為裁
    判時，二者均不得有所踰越。在數罪併罰，有二裁判以上，
    定其應執行之刑時，固屬於法院自由裁量之事項，然仍應受
    前揭外部性界限及內部性界限之拘束（參看最高法院94年度
    台非字第233 號判決、96年度台上字第7583號判決、97年度
    台上字第2017號判決）。
  (二)本件抗告人所犯如原裁定附表編號1至2所示之罪，先後經臺
    灣臺北地方法院判處拘役15日、30日，均分別確定，有各該
    判決書及本院被告前案紀錄表在卷可稽。原裁定定其應執行
    之刑為拘役40日，並諭知如易科罰金，以新臺幣1 千元折算
    1 日之折算標準。核原裁定所定之應執行刑，係在各宣告刑
    之最長期（30日）以上，各刑合併之刑期（45日）以下，除
    合於修正前刑法第51條第5 款規定所定之外部界限，復未逾
    自由裁量之內部界限，對抗告人亦顯然無過重之情，揆諸前
    揭說明，依法並無違誤。抗告人徒以己身之疾病，任意指摘
    原裁定不當，為無理由，應予駁回。
四、據上論斷，應依刑事訴訟法第412 條，裁定如主文。
中    華    民    國    99    年    5     月    28    日
                  刑事第六庭審判長法  官  林明俊
                                  法  官  郭豫珍
                                  法  官  何信慶
以上正本證明與原本無異。
不得再抗告。
                                  書記官  王泰元
中    華    民    國    99    年    5     月    31    日

司法院資訊處製作；財團法人民間司法改革基金會備份。
